【裁判字號】    90,聲,1
【裁判日期】    901002
【裁判案由】    妨害公務
【裁判全文】
福建高等法院金門分院刑事裁定                          九十年度聲再字第一號
        再審聲請人
        即受判決人  甲○○  男.
                            身.
                            住.
                            現.
右聲請人因妨害公務案件，對於本院八十六年度上訴字第二六號，中華民國八十七年
五月廿九日確定判決（福建金門地方法院檢察署八十五年度偵字第二八一號、福建金
門地方法院八十六年度訴字第七號、最高法院九十年度台上字第四六一八號），聲請
再審，本院裁定如左：
        主  文
再審之聲請駁回。
        理  由
一、聲請再審意旨略以，原確定判決係認，再審聲請人即受判決人甲○○自民國八十
    三年九月十七日，任金門縣警察局交通警察隊警員，復於八十四年二月九日起，
    以勤務派遣之方式，支援勤務指揮中心擔任執勤員，為依據法令從事公務之人。
    於八十四年二月十二日，在勤務指揮中心辦公室內，見有民眾在同年月十一日，
    檢舉其參賭之電話紀錄單，業經金門縣警察局督察室派員調查，並已由督察長李
    懷寧在該紀錄單上，擬具簽報處理意見，在送呈金門縣警察局祕書、副局長、局
    長批閱之前，仍歸金門縣警察局督察長職務上掌管之文書，內容不利於己，竟基
    於隱匿之故意，利用其職務上支援勤務指揮中心之機會，取得該電話紀錄單後，
    藏匿於其金門縣金湖鎮○○村○○街二八號住宅二樓寢室內，經警於八十五年八
    月廿一日持搜索票，在再審聲請人上開處所，扣得檢舉電話紀錄一紙，及依證人
    即金門縣警察局督察長李懷寧事後，就聲請人是否持電話紀錄單，向其澄清之證
    詞，據以判處罪刑確定。
二、惟再審聲請人一再辯稱，於八十四年二月十二日，在金門縣警察局勤務指揮中心
    辦公桌桌墊下，發現電話紀錄單，警方兩路查察結果，並無人聚賭，但督察長李
    懷寧明知再審聲請人無參與聚賭，竟擬具約談規過勸善及加強管教，復無中生有
    ，續在電話紀錄單加註：「：：：：三、由職擬約談余員，予以規過勸善，並責
    由呂隊長加強管教」等語，再審聲請人不能苟同，因而自辦公桌桌墊下取出，前
    往督察長室，向李督察長理論；再審聲請人係在第二天上午九時許值班時，請證
    人歐木海代接電話，即持電話紀錄單，往督察長室，適李督察長步出辦公室，欲
    外出，再審聲請人即在走廊，持電話紀錄單，向督察長表示個人意見，李督察長
    以有事以後再談，匆匆離去，再審聲請人因而將電話紀錄單，暫時放置夾克口袋
    ，一時疏忽，未放回原處，再審聲請人確持電話紀錄單，向其澄清以及理論甚明
    ，但李督察長所供：「沒有印象」、「：：：：但不可能親自拿電話紀錄單向我
    澄清」，確為虛偽不實，原確定判決竟執為再審聲請人故意隱匿文書之證據，自
    得依法聲請再審。事實上，再審聲請人當天持電話紀錄單，前往督察長室，進見
    李督察長，證人歐木海不僅知悉，而且親眼目睹，只須傳訊證人歐木海即可真相
    大白，此項新證據，不僅足以證明李督察長之供述為虛偽不實，再審聲請人更得
    依刑事訴訟法第四百二十條第一項第二款、第六款之規定，聲請再審，並舉證人
    歐木海及提出電話紀錄單影本為證。
三、按有罪之判決確定後，原判決所憑之證言，已証明其為虛偽者，為受判決人之利
    益，得聲請再審，刑事訴訟法第四百二十條第一項第二款，定有明文。茲所謂原
    判決所憑之證言，已証明其為虛偽者，須此項證明，以經判決確定，或其刑事訴
    訟不能開始或續行，非因證據不足者為限，始得聲請，該刑事訴訟法第四百二十
    條第二項，復定有明文。本件再審聲請人所指證人即金門縣警察局督察長李懷寧
    所供：「沒有印象」、「：：：：但不可能親自拿電話紀錄單向我澄清」等語為
    虛偽不實，並未經判決確定其證言為虛偽，或有相當證據，證明其為虛偽，即其
    刑事訴訟不能開始或續行，非因證據不足；從而，按之前開說明，再審聲請人自
    不得以證人即金門縣警察局督察長李懷寧之證言為虛偽，聲請再審。
四、復按刑事訴訟法第四百二十條第一項第六款所謂發見確實之新證據，必須該項證
    據成立在判決前，發覺在後，就該證據之形式上觀察，足以動搖原確定判決，認
    受判決人應受無罪、免訴、免刑或輕於原判決所認罪名之判決者而言。查本件再
    審聲請人對於原確定判決聲請再審，所舉證人歐木海，為本件判決前，其所明知
    ，而未經提出，經調本院八十三年度上訴字第二八一七號及臺灣高雄地方法院八
    十三年度訴字第二二八九號與臺灣高雄地方法院檢察署八十三年度偵字第一八七
    四號案卷核閱屬實，有各該案卷足資佐證，從而就無所謂發覺在後可言，即非所
    謂之新證據，至為明灼；而證人所能證明者，既為再審聲請人當天持電話紀錄單
    ，前往督察長室，進見李督察長，不僅知悉，而且親眼目睹，此項證據，就該證
    據之形式上觀察，亦非足以動搖原確定判決之證據，而認受判決人應受無罪、免
    訴、免刑或輕於原判決所認罪名之判決者，其以有刑事訴訟法第四百二十條第一
    項第六款之規定，聲請再審，亦有未合。
五、綜上所述，本件再審聲請人對於原確定判決聲請再審，經核並無理由，應予駁回
    。
六、據上論結，應依刑事訴訟法第四百三十四條第一項，裁定如主文。
中      華      民      國      九十      年      十      月     二     日
                              福建高等法院金門分院刑事庭
                                    審判長法  官  郭  君  勳
                                          法  官  李  宗  榮
                                          法  官  林  勤  綱
右正本證明與原本無異。
如不服本裁定，應於收受送達後五日內向本院提出抗告狀。
中      華      民      國      九十      年      十      月     三     日
                                          書記官  李  麗  鳳


司法院資訊處製作；財團法人民間司法改革基金會備份。
